臺灣板橋地方法院刑事判決　　　　　　 100年度易字第3310號
公　訴　人　臺灣板橋地方法院檢察署檢察官
被　　　告　何秉宸
　　　　　　蔡易成
上列被告等因竊盜等案件，經檢察官提起公訴（100 年度偵字第
22651 、24654 號），被告等於準備程序為認罪陳述，經本院合
議庭裁定由受命法官行簡式審判程序，判決如下：
    主  文
何秉宸共同犯如附表所示之罪，各處如附表所示之刑；又犯詐欺
取財未遂罪，處有期徒刑月，如易科罰金，以新臺幣壹仟元折
算壹日；應執行有期徒刑年，如易科罰金，以新臺幣壹仟元折
算壹日。
蔡易成共同犯如附表所示之罪，各處如附表所示之刑；應執行有
期徒刑年陸月，如易科罰金，以新臺幣壹仟元折算壹日。
    事  實
一、何秉宸、蔡易成共同基於意圖為自己不法所有之竊盜犯意聯
    絡，於附表所示之時間、地點，或以1 人觀察醫院病房內有
    無人留守或病人是否清醒而有無可趁之機，再通知另1 人下
    手（此為如附表編號1 、2 、4-13、15、16案件之犯罪手法
    ）或以相互掩護即1 人把風1 人下手行竊之方式（此為如附
    表編號3 、14案件之犯罪手法），共同徒手竊得如附表所示
    之財物；何秉宸另基於意圖為自己不法所有之詐欺取財犯意
    ，於100 年7 月10日中午11時56分許，至新北市○○區○○
    路二段29 5號地下一樓家樂福量販店內，持所竊得如附表編
    號1 賴欣怩所有之國泰世華銀行信用卡1 張，冒用「賴欣怩
    」之名義，著手向家樂福店員朱倩瑜詐購價值計新臺幣（以
    下同）4 萬1,800 元之手機2 支，使店員朱倩瑜陷於錯誤而
    同意刷卡，然旋遭店員朱倩瑜發現何秉宸為男性，惟信用卡
    持卡人賴欣怩為女性，顯非賴欣怩本人刷卡，乃未交付前開
    手機，併要求何秉宸應攜同賴欣怩本人到場始可簽帳消費，
    何秉宸因之詐欺未遂而離去，朱倩瑜且將前開交易取消，嗣
    因何秉宸復以所持用0000 000000 號行動電話撥打電話至前
    揭家樂福量販店內詢問何以遭取消交易等細節，期間，適賴
    欣怩併以電話掛失止付上揭信用卡，員警乃至前開家樂福量
    販店內經店員告知何秉宸曾以前揭門號來電詢問刷卡事宜，
    員警遂調閱何秉宸持卡盜刷時之監視錄影畫面暨查核門號00
    00000000號之登記申請人資料，發現登記名義人為何秉宸之
    母王麗華，並再調閱王麗華之全戶資料（含相片檔），依何
    秉宸之相片檔與前揭家樂福量販店內盜刷信用卡暨於如附表
    編號1 、8 、10、11、12、15所示時間，在如附表所示雙和
    醫院病房內行竊之人的監視錄影檔案影像相符，因已悉何秉
    宸即為前揭家樂福量販店內盜刷信用卡暨於如附表編號1、8
    、10、11、12、15所示時間，在如附表所示雙和醫院病房內
    行竊者，遂於100 年8 月29日20時許，通知何秉宸到案，何
    秉宸乃供認此情，併於有偵查犯罪職權之公務員或機關知悉
    其尚另犯如附表編號2- 7、9 、13、14、16所述竊盜犯行前
    ，即主動向員警自首該部分竊盜犯行，並接受裁判，且供認
    如附表所示竊盜犯行係與蔡易成共同所為，員警乃再於100
    年8 月30日至法務部矯正署台北少年觀護所借提蔡易成而查
    獲上情。
二、案經新北市政府警察局中和第二分局移送臺灣板橋地方法院
    檢察署檢察官偵查後起訴。
    理  由
壹、程序部分：
一、按替代役實施條例第3 條前段規定：「本條例所稱替代役，
    指役齡男子於需用機關擔任輔助性工作，履行政府公共事務
    或其他社會服務。」；第四條規定：「替代役之分類區別如
    下：一、一般替代役：(一)警察役。(二)消防役。(三)社會役。(四)
    環保役。(五)醫療役。(六)教育服務役。(七)農業服務役。(八)其他
    經行政院指定之役別。二、研發替代役」；基此，替代役役
    男服役期間，依兵役法第25條第2 項規定，並無現役軍人身
    分（參見最高法院98年度台上字第2828號判決意旨）；經查
    ：被告何秉宸於99年12月20日入伍服役，軍種為替代役，並
    於100 年3 月14日擅離替代役職役而因案停役，現屬於備役
    停役中；被告蔡易成於99年12月20日入伍服役，軍種為替代
    役，並於100 年2 月19日擅離替代役職役而因案停役，現亦
    屬備役停役中等情，有本院職權查詢之個人兵籍資料查詢結
    果、本院辦理刑事案件電話紀錄等在卷可按，是被告2 人既
    均原係替代役男，依上述規定暨最高法院前揭判決意旨，被
    告等本無現役軍人身分，且其等更各於100 年3 月14日、10
    0 年2 月19日均因擅離職役經核定停役生效迄今，亦如前述
    ，是依軍事審判法第1 條第2 項前段規定：「非現役軍人不
    受軍事審判。」之規定，司法機關對本案自有審判權，應由
    本院依法審判。
二、檢察官原於起訴書中認被告2 人如附表編號1 、2 、4-13、
    15、16所為，於法律上均係涉犯刑法第320 條第1 項之普通
    竊盜罪，然嗣經公訴檢察官於本院100 年9 月27日、100 年
    10月3 日準備程序進行中補充更正此部分之起訴法條為刑法
    第321 條第1 項第1 款之侵入有人居住之建築物竊盜罪，本
    院將公訴人前揭補充更正後之意旨告知被告，其等亦均表示
    無意見，本院即以此為審理範圍，合此敘明。
貳、實體部分：
一、認定犯罪事實所憑之證據、理由
    訊據被告2 人對前開犯罪事實本院審理中坦認在卷，並經證
    人即被害人賴欣怩、蔡柏偉、林宜永、劉樹梓、王秋田、黃
    毓淳、高文珊、葉頤憲、何輝雄、劉曉薇、林應得、陳韋翰
    、江佩珊、李卓鴻、廖春娥、高進樹，證人即家樂福店員朱
    倩瑜於警詢中證述明確；此外，並有雙和醫院100 年7 月10
    日上午11時許監視器翻拍照片、家樂福中和店100 年7 月10
    日中午11時56分許監視器翻拍照片、台大醫院100 年7 月13
    日及同年7 月19日監視器翻拍照片數幀等在卷可稽，足認被
    告2 人前開自白，應與事實相符，可以採信，本件事證明確
    ，被告2人犯行可以認定。
二、應適用之法律、科刑審酌事由
(一)、按竊盜因侵入住宅或有人居住之建築物而加重其刑者，以其
    於侵害財產監督權外，兼妨害家宅之安寧而設（最高法院25
    年上字第6203號判例意旨參照）；茲醫院病房乃病患接受醫
    療及休息養病之處所，於住院期間即為其生活起居之所在，
    醫生及護理人員在醫療範圍內，固有進出病房的必要，然除
    此之外，病患在住院期間，仍享有居住安寧不受侵擾之權利
    ，是病房係屬有人居住之建築物，則被告2 人於如附表編號
    1 、2 、4-13、15、16所示時間，侵入病房竊取財物得手之
    行為，均係犯刑法第321 條第1 項第1 款之侵入有人居住之
    建築物竊盜罪；被告2 人如附表編號3 、14所示時地之竊取
    財物行為，則均係犯刑法第320 條第1 項之竊盜罪；被告2
    人就如附表所示之竊盜行為，互有犯意聯絡、行為分擔，應
    依刑法第28條規定，論以共同正犯；被告何秉宸如事實欄所
    述之盜刷消費未遂之行為，係犯刑法第339 條第3 項、第1
    項之詐欺取財未遂罪，被告何秉宸已著手於詐欺行為之實行
    而不遂，為未遂犯，應依刑法第25條第2 項規定，按既遂犯
    之刑減輕之；又被告何秉宸因以所持用0000000000號行動電
    話撥打電話至前揭家樂福量販店內詢問何以遭取消交易等細
    節，期間，適賴欣怩併以電話掛失止付上揭信用卡，員警乃
    至前開家樂福量販店內經店員告知被告何秉宸曾以前揭門號
    來電詢問刷卡事宜，員警遂調閱被告何秉宸持卡盜刷時之監
    視錄影畫面暨查核門號0000000000號之登記申請人資料，發
    現登記名義人為被告何秉宸之母王麗華，並再調閱王麗華之
    全戶資料（含相片檔），依被告何秉宸之相片檔與前揭家樂
    福量販店內盜刷信用卡暨於如附表編號1 、8 、10、11、12
    、15所示時間，在如附表所示雙和醫院病房內行竊之人的監
    視錄影檔案影像相符，因已悉被告何秉宸即為前揭家樂福量
    販店內盜刷信用卡暨於如附表編號1 、8 、10、11、12、15
    所示時間，在如附表所示雙和醫院病房內行竊者，遂於100
    年8 月29日20時許，通知被告何秉宸到案，被告何秉宸乃供
    認此情，併於有偵查犯罪職權之公務員或機關知悉其尚另犯
    如附表編號2-7 、9 、13、14、16所述竊盜犯行前，即主動
    向員警自首該部分竊盜犯行，並接受裁判等情，有新北市政
    府警察局中和第二分局偵辦蔡易成、何秉宸涉嫌竊盜案偵查
    報告書在卷可稽（見100 年度他字第4547號偵查卷第4 頁）
    ，合於自首之規定，爰就被告何秉宸如附表編號2-7 、9 、
    13、14、16所述之竊盜犯行，依刑法第62條前段規定，減輕
    其刑；至被告等所犯上開各罪間，均係犯意個別、行為互殊
    ，自各應予分論併罰。
(二)、茲審酌被告等各自犯罪之手段、所得財物價值、所生危害暨
    犯罪後坦承犯行甚有悔意之犯後態度等一切情狀，就其等前
    開所犯各罪，分別量處如主文所示之刑，暨各定其等應執行
    之刑，併均依刑法第41條第8 項規定諭知如易科罰金之折算
    標準，以示儆懲。
據上論斷，應依刑事訴訟法第273 條之1 第1 項、第299 條第1
項前段，刑法第28條、第320 條第1 項、第321 條第1 項第1款
、第339 條第1 項、第3 項、第25條第2 項、第41條第1 項前段
、第8 項、第51條第5 款、第62條前段，刑法施行法第1 條之1
，判決如主文。
本案經檢察官高智美到庭執行職務。
中    華    民    國   100    年    10    月    7     日
                  刑事第二十庭法  官  陳明偉
附表：
┌──┬─────┬─────┬───┬──────┬─────┬───────────┐
│編號│ 犯罪時間 │ 犯罪地點 │被害人│犯罪所得財物│所犯法條、│宣告刑                │
│    │          │          │      │            │罪名      │                      │
├──┼─────┼─────┼───┼──────┼─────┼───────────┤
│1   │100 年7 月│新北市中和│賴欣怩│新臺幣（下同│刑法第321 │何秉宸處有期徒刑陸月，│
│    │10日11時30│區○○路29│      │）300 元、身│條第1 項第│如易科罰金，以新台幣壹│
│    │分        │1 號雙和醫│      │分證、健保卡│1 款之侵入│仟元折算壹日          │
│    │          │院7C021 病│      │、駕照、皮包│有人居住之│                      │
│    │          │房內      │      │1 只、信用卡│建築物竊盜│蔡易成處有期徒刑陸月，│
│    │          │          │      │3 張、金融卡│罪        │如易科罰金，以新台幣壹│
│    │          │          │      │2 張、禮券20│          │仟元折算壹日          │
│    │          │          │      │0 元        │          │                      │
├──┼─────┼─────┼───┼──────┼─────┼───────────┤
│2   │100 年7 月│臺北市中正│蔡柏偉│包包1 個、手│刑法第321 │何秉宸處有期徒刑肆月，│
│    │13日14時53│區○○○路│      │機1 具、分份│條第1 項第│如易科罰金，以新台幣壹│
│    │分        │7號 台大醫│      │證、健保卡、│1 款之侵入│仟元折算壹日          │
│    │          │院12B203病│      │信用卡、提款│有人居住之│                      │
│    │          │房內      │      │卡          │建築物竊盜│                      │
│    │          │          │      │            │罪        │蔡易成處有期徒刑陸月，│
│    │          │          │      │            │          │如易科罰金，以新台幣壹│
│    │          │          │      │            │          │仟元折算壹日          │
├──┼─────┼─────┼───┼──────┼─────┼───────────┤
│3   │100 年7 月│新北市板橋│林宜永│咖啡色包包1 │刑法第320 │何秉宸處有期徒刑月，│
│    │19日7 時  │區○○○路│      │個、4000元、│條第1 項之│如易科罰金，以新台幣壹│
│    │          │2 段21號亞│      │黑色PSP 1台 │竊盜罪    │仟元折算壹日          │
│    │          │東醫院5 樓│      │            │          │                      │
│    │          │家屬休息室│      │            │          │                      │
│    │          │          │      │            │          │蔡易成處有期徒刑肆月，│
│    │          │          │      │            │          │如易科罰金，以新台幣壹│
│    │          │          │      │            │          │仟元折算壹日          │
├──┼─────┼─────┼───┼──────┼─────┼───────────┤
│4   │100 年7 月│臺北市中正│劉樹梓│包包1 個、手│刑法第321 │何秉宸處有期徒刑肆月，│
│    │19日13時25│區○○○路│      │機1 具、身分│條第1 項第│如易科罰金，以新台幣壹│
│    │分        │7號 台大醫│      │徵、健保卡、│1 款之侵入│仟元折算壹日          │
│    │          │院9A151 病│      │信用卡、提款│有人居住之│                      │
│    │          │房內      │      │卡          │建築物竊盜│                      │
│    │          │          │      │            │罪        │蔡易成處有期徒刑陸月，│
│    │          │          │      │            │          │如易科罰金，以新台幣壹│
│    │          │          │      │            │          │仟元折算壹日          │
├──┼─────┼─────┼───┼──────┼─────┼───────────┤
│5   │100 年7 月│臺北市中正│王秋田│手機1具     │刑法第321 │何秉宸處有期徒刑肆月，│
│    │19日13時26│區○○○路│      │            │條第1 項第│如易科罰金，以新台幣壹│
│    │分        │7號 台大醫│      │            │1 款之侵入│仟元折算壹日          │
│    │          │院9A151 病│      │            │有人居住之│                      │
│    │          │房內      │      │            │建築物竊盜│                      │
│    │          │          │      │            │罪        │蔡易成處有期徒刑陸月，│
│    │          │          │      │            │          │如易科罰金，以新台幣壹│
│    │          │          │      │            │          │仟元折算壹日          │
├──┼─────┼─────┼───┼──────┼─────┼───────────┤
│6   │100 年7 月│新北市板橋│黃毓淳│4000元、手機│刑法第321 │何秉宸處有期徒刑肆月，│
│    │20日7 時30│區○○○路│      │1具         │條第1 項第│如易科罰金，以新台幣壹│
│    │分        │2 段21號亞│      │            │1 款之侵入│仟元折算壹日          │
│    │          │東醫院6B19│      │            │有人居住之│                      │
│    │          │病房內    │      │            │建築物竊盜│                      │
│    │          │          │      │            │罪        │蔡易成處有期徒刑陸月，│
│    │          │          │      │            │          │如易科罰金，以新台幣壹│
│    │          │          │      │            │          │仟元折算壹日          │
├──┼─────┼─────┼───┼──────┼─────┼───────────┤
│7   │100 年7 月│新北市板橋│杜來滿│包包2 個、皮│刑法第321 │何秉宸處有期徒刑肆月，│
│    │21日14時  │區○○○路│（警詢│夾2 個、手機│條第1 項第│如易科罰金，以新台幣壹│
│    │          │2 段21號亞│時杜來│2 具        │1 款之侵入│仟元折算壹日          │
│    │          │東醫院D401│滿之女│            │有人居住之│                      │
│    │          │1 病房內  │由高文│            │建築物竊盜│                      │
│    │          │          │珊做筆│            │罪        │蔡易成處有期徒刑陸月，│
│    │          │          │錄）  │            │          │如易科罰金，以新台幣壹│
│    │          │          │      │            │          │仟元折算壹日          │
├──┼─────┼─────┼───┼──────┼─────┼───────────┤
│8   │100 年7 月│新北市中和│葉正禮│身分證、健保│刑法第321 │何秉宸處有期徒刑陸月，│
│    │23日9 時30│區○○路29│（警詢│卡、殘障手冊│條第1 項第│如易科罰金，以新台幣壹│
│    │分        │1 號雙和醫│時由葉│、駕照      │1 款之侵入│仟元折算壹日          │
│    │          │院9 樓9B區│正禮之│            │有人居住之│                      │
│    │          │病房內    │子葉頤│            │建築物竊盜│                      │
│    │          │          │憲做筆│            │罪        │蔡易成處有期徒刑陸月，│
│    │          │          │錄）  │            │          │如易科罰金，以新台幣壹│
│    │          │          │      │            │          │仟元折算壹日          │
├──┼─────┼─────┼───┼──────┼─────┼───────────┤
│9   │100 年7 月│新北市板橋│何輝雄│手機1 具、信│刑法第321 │何秉宸處有期徒刑肆月，│
│    │25日12時30│區○○○路│      │用卡、提款卡│條第1 項第│如易科罰金，以新台幣壹│
│    │分        │2 段21號亞│      │            │1 款之侵入│仟元折算壹日          │
│    │          │東醫院8D06│      │            │有人居住之│                      │
│    │          │病房內    │      │            │建築物竊盜│                      │
│    │          │          │      │            │罪        │蔡易成處有期徒刑陸月，│
│    │          │          │      │            │          │如易科罰金，以新台幣壹│
│    │          │          │      │            │          │仟元折算壹日          │
├──┼─────┼─────┼───┼──────┼─────┼───────────┤
│10  │100 年7 月│新北市中和│劉曉薇│2000元、身分│刑法第321 │何秉宸處有期徒刑陸月，│
│    │28日13時  │區○○路29│      │證、健保卡、│條第1 項第│如易科罰金，以新台幣壹│
│    │          │1 號雙和醫│      │皮夾1個     │1 款之侵入│仟元折算壹日          │
│    │          │院8A15病房│      │            │有人居住之│                      │
│    │          │內        │      │            │建築物竊盜│                      │
│    │          │          │      │            │罪        │蔡易成處有期徒刑陸月，│
│    │          │          │      │            │          │如易科罰金，以新台幣壹│
│    │          │          │      │            │          │仟元折算壹日          │
├──┼─────┼─────┼───┼──────┼─────┼───────────┤
│11  │100 年7 月│新北市中和│林應得│身分證、自小│刑法第321 │何秉宸處有期徒刑陸月，│
│    │29日15時30│區○○路29│（警詢│客駕照、普重│條第1 項第│如易科罰金，以新台幣壹│
│    │分        │1 號雙和醫│時由林│機車駕照、合│1 款之侵入│仟元折算壹日          │
│    │          │院8C18病房│應得之│作金庫、富邦│有人居住之│                      │
│    │          │內        │子的女│銀行、聯邦銀│建築物竊盜│                      │
│    │          │          │友謝佳│行金融卡各1 │罪        │蔡易成處有期徒刑陸月，│
│    │          │          │真報案│張          │          │如易科罰金，以新台幣壹│
│    │          │          │）    │            │          │仟元折算壹日          │
├──┼─────┼─────┼───┼──────┼─────┼───────────┤
│12  │100 年7 月│新北市中和│陳韋翰│皮夾1 個、健│刑法第321 │何秉宸處有期徒刑陸月，│
│    │30日20時  │區○○路29│      │保卡、普重機│條第1 項第│如易科罰金，以新台幣壹│
│    │          │1 號雙和醫│      │車駕照1 張、│1 款之侵入│仟元折算壹日          │
│    │          │院11樓11A-│      │小型車學習駕│有人居住之│                      │
│    │          │17病房內  │      │照、照片、信│建築物竊盜│                      │
│    │          │          │      │用卡1 張、永│罪        │蔡易成處有期徒刑陸月，│
│    │          │          │      │豐銀行機場貴│          │如易科罰金，以新台幣壹│
│    │          │          │      │賓卡1 張、郵│          │仟元折算壹日          │
│    │          │          │      │局提款卡1 張│          │                      │
├──┼─────┼─────┼───┼──────┼─────┼───────────┤
│13  │100 年8 月│臺北市中正│江佩珊│身分證、健保│刑法第321 │何秉宸處有期徒刑肆月，│
│    │8 日18時30│區○○○路│      │卡、普重機駕│條第1 項第│如易科罰金，以新台幣壹│
│    │分        │7號 台大醫│      │照、J5K-562 │1 款之侵入│仟元折算壹日          │
│    │          │院12B20 病│      │行照、中國信│有人居住之│                      │
│    │          │房內      │      │託信用卡、花│建築物竊盜│                      │
│    │          │          │      │旗銀行信用卡│罪        │蔡易成處有期徒刑陸月，│
│    │          │          │      │、樹林農會提│          │如易科罰金，以新台幣壹│
│    │          │          │      │款卡、342 元│          │仟元折算壹日          │
│    │          │          │      │、相片、金石│          │                      │
│    │          │          │      │堂、屈臣氏、│          │                      │
│    │          │          │      │全聯、寶雅、│          │                      │
│    │          │          │      │happygo 卡各│          │                      │
│    │          │          │      │1 張        │          │                      │
├──┼─────┼─────┼───┼──────┼─────┼───────────┤
│14  │100 年8 月│新北市板橋│李卓鴻│黑色IPHONE手│刑法第320 │何秉宸處有期徒刑月，│
│    │8 日19時30│區○○○路│      │機1 具      │條第1 項之│如易科罰金，以新台幣壹│
│    │分        │2 段21號亞│      │            │竊盜罪    │仟元折算壹日          │
│    │          │東醫院1 樓│      │            │          │                      │
│    │          │大廳服務台│      │            │          │                      │
│    │          │          │      │            │          │蔡易成處有期徒刑肆月，│
│    │          │          │      │            │          │如易科罰金，以新台幣壹│
│    │          │          │      │            │          │仟元折算壹日          │
├──┼─────┼─────┼───┼──────┼─────┼───────────┤
│15  │100 年8 月│新北市中和│廖春娥│身分證、自小│刑法第321 │何秉宸處有期徒刑陸月，│
│    │16日8 時40│區○○路29│      │客駕照、普重│條第1 項第│如易科罰金，以新台幣壹│
│    │分        │1 號雙和醫│      │機車駕照、健│1 款之侵入│仟元折算壹日          │
│    │          │院8C02病房│      │保卡、富邦銀│有人居住之│                      │
│    │          │內        │      │行提款卡、玉│建築物竊盜│                      │
│    │          │          │      │山銀行提款卡│罪        │蔡易成處有期徒刑陸月，│
│    │          │          │      │、合作金庫提│          │如易科罰金，以新台幣壹│
│    │          │          │      │款卡        │          │仟元折算壹日          │
├──┼─────┼─────┼───┼──────┼─────┼───────────┤
│16  │100 年8 月│臺北市中正│高進樹│皮夾1 個、  │刑法第321 │何秉宸處有期徒刑肆月，│
│    │16日17時  │區○○○路│      │1800元、身分│條第1 項第│如易科罰金，以新台幣壹│
│    │          │7號 台大醫│      │證、健保卡、│1 款之侵入│仟元折算壹日          │
│    │          │院12B20 病│      │中國信託信用│有人居住之│                      │
│    │          │房內      │      │卡          │建築物竊盜│                      │
│    │          │          │      │            │罪        │蔡易成處有期徒刑陸月，│
│    │          │          │      │            │          │如易科罰金，以新台幣壹│
│    │          │          │      │            │          │仟元折算壹日          │
└──┴─────┴─────┴───┴──────┴─────┴───────────┘
以上正本證明與原本無異。
如不服本判決應於送達後10日內向本院提出上訴狀，並應敘述具
體理由；其未敘述上述理由者，應於上訴期間屆滿後20日內向本
院補提理由書（均須按他造當事人之人數附繕本）「切勿逕送上
級法院」。
                                書記官  黃頌棻
中    華    民    國   100    年    10    月    7     日
附錄本案論罪科刑法條全文
刑法第320 條：（普通竊盜罪、竊佔罪）
  意圖為自己或第三人不法之所有，而竊取他人之動產者，為竊
  盜罪，處五年以下有期徒刑、拘役或五百元以下罰金。
  意圖為自己或第三人不法之利益，而竊佔他人之不動產者，依
  前項之規定處斷。
  前二項之未遂犯罰之。
刑法第321 條：
犯竊盜罪而有下列情形之一者，處6月以上、5年以下有期徒刑，
得併科新臺幣10萬元以下罰金：
一、侵入住宅或有人居住之建築物、船艦或隱匿其內而犯之者。
二、毀越門扇、牆垣或其他安全設備而犯之者。
三、攜帶兇器而犯之者。
四、結夥三人以上而犯之者。
五、乘火災、水災或其他災害之際而犯之者。
六、在車站、埠頭、航空站或其他供水、陸、空公眾運輸之舟、
    車、航空機內而犯之者。
前項之未遂犯罰之。
中華民國刑法第339條（普通詐欺罪）
意圖為自己或第三人不法之所有，以詐術使人將本人或第三人之
物交付者，處5年以下有期徒刑、拘役或科或併科1千元以下罰金